臺灣澎湖地方法院刑事附帶民事訴訟判決　94年度交簡附民上字第4號
上　訴　人　丙○○
被　上訴人　乙○○
訴訟代理人　甲○○
上列當事人間請求損害賠償事件，上訴人對於中華民國94年11月
16日本院馬公簡易庭94年度馬交簡附民字第8號第一審判決提起
上訴，本院判決如下：
　　主      文
上訴駁回。
    事實及理由
甲、兩造之主張：
一、被上訴人起訴主張：上訴人於民國94年2月11日上午11時30
    分許，在澎湖縣馬公市○○路與永順街口駕車時，過失撞傷
    被上訴人，致被上訴人受有兩側鎖骨粉碎性骨折等傷害，依
    據侵權行為法則，自應負損害賠償責任。而被上訴人因此傷
    害，共支付醫療費用新台幣（下同）3萬3174元，交通費用
    4824元，看護費用36萬元，並造成薪資減損38萬5938元，勞
    動能力減損767萬6363元，非財產上損害60萬元等，剔除已
    領取之強制汽車責任保險3萬3174元，其餘部分自得向上訴
    人求償，但被上訴人先在200萬元範圍內請求，其餘部分保
    留請求權。並聲明：上訴人應給付被上訴人200萬元，及
    自起訴狀繕本送達翌日起至清償日止，按週年利率5%計算之
    利息。願供擔保請准宣告假執行。
二、上訴人則以：本件車禍之發生，為被上訴人之過失，上訴人
    並無過失，不應負損害賠償責任等語資為抗辯。
三、原審對於被上訴人之請求，判決上訴人應給付14萬954元及
    自起訴狀繕本送達之翌日（即94年9月13日起）至清償日止
    ，按年息5%計算之利息，並依職權為假執行之宣告。上訴人
    就敗訴部分聲明不服，求為判決：原判決不利於上訴人部分
    廢棄；上開廢棄部分，請求駁回第一審之訴及假執行之宣告
    。被上訴人則聲明：上訴駁回。
乙、得心證之理由：
一、按附帶民事訴訟之判決，應以刑事訴訟判決所認定之事實為
    據，刑事訴訟法第500條前段定有明文。本件上訴人於94年2
    月11日上午11時30分許，駕駛車牌號碼PH-0878號自用小客
    車，沿澎湖縣馬公市○○路東向西行駛，途經新明路與永順
    街無號誌交岔路口時，本應注意車前狀況，減速慢行，且當
    時為日間自然光線，路面並無缺陷及障礙物，視距良好，並
    無不能注意之情形，竟疏於注意車前狀況，貿然以40公里時
    速進入路口，適被上訴人騎乘車牌號碼PWO-228號重型機車
    沿支線車道之永順街北往南前來，亦未注意遵守支線車道應
    讓幹線車道先行之標誌，致兩車在路口碰撞，被上訴人因而
    人車倒地，受有左手臂挫擦傷、右膝挫擦傷及瘀傷、左肩鎖
    骨肩峰端粉碎性骨折、右肩鎖骨肩峰端骨折等傷害之事實，
    業據本院94年度馬交簡字第36號、94年度交簡上第8號刑事
    判決認定在案。因此，本件附帶民事訴訟之判決，應以上述
    刑事判決認定之事實為據。
二、次按因過失不法侵害他人權利者，負損害賠償責任；汽車在
    使用中加損害於他人者，駕駛人應賠償因此所生之損害；而
    不法侵害他人之身體或健康者，對於被害人因此喪失或減少
    勞動能力或增加生活上之需要時，應負損害賠償責任；不法
    侵害他人身體、健康者，被害人雖非財產上之損害，亦得請
    求賠償相當之金額，民法第184條第1項前段、第191條之2、
    第193條第1項、第195條第1項分別定有明文。準此，被上訴
    人遭到上訴人駕車過失撞傷，訴請上訴人賠償，於法有據。
    經查：兩造對於被上訴人因傷支出醫療費用3萬3174元、交
    通費用4824元、受有勞動能力損失2萬2400元、非財產上損
    害60萬元之事實，均不爭執（本院卷第14-15頁），並有被
    上訴人在原審提出之醫療費用單據、薪資明細、驗傷診斷書
    等為證，被上訴人此部分請求，自屬有據。而上訴人爭執被
    上訴人應僅1個月期間有必要支出看護費，原審認定有2個月
    期間，實屬過長云云，惟查，行政院衛生署苗栗醫院在原審
    已函覆：許君（即被上訴人）於94年2月12日受傷後約2個月
    的時間無法自理生活，宜由他人看護以照顧生活起居，宜單
    純休養，不能或不宜從事電腦操作工作等語明確（原審卷第
    37頁），是以，原審上開認定，並無違誤。被上訴人確有支
    付2個月期間看護費12萬元之必要。合計被上訴人所受損害
    為78萬398元。(33174+4824+120000+22400+600000=780398)
三、又按損害之發生或擴大，被害人與有過失者，法院得減輕賠
    償金額，民法第217條第1項定有明文。查本件事故之發生，
    上訴人有未注意車前狀況之過失，被上訴人則有支線道車未
    暫停讓幹線道車先行之過失，業於刑事判決認定在案。則按
    照現場路權歸屬及車禍碰撞照片所示，並參酌刑案卷內臺灣
    省道路行車事故鑑定委員會鑑定意見，應認被上訴人為損害
    發生之主要因素，上訴人賠償金額得據此減輕70%，亦即上
    訴人賠償範圍應為234,119元（780398*30%=234119，元以下
    四捨五入）。
四、末按強制汽車責任保險人依強制汽車責任保險法規定給付之
    保險金，視為加害人或被保險人損害賠償金額之一部分，加
    害人或被保險人受賠償請求時，得扣除之，強制汽車責任保
    險法第30條定有明文。查被上訴人於車禍發生後，已經領取
    強制汽車責任保險金33,174元之事實，業據被上訴人自承在
    卷，並有被上訴人提出之保險賠款通知單1紙可證，應予扣
    抵。另外，此次車禍，造成上訴人車損，兩造已經調解成立
    ，被上訴人應給付上訴人6萬元之事實，則有調解筆錄附卷
    可稽，並經上訴人於訴訟中行使抵銷在案。因而，經扣抵上
    述金額後，上訴人尚應賠償被上訴人140,945元。（000000-
    00000-00000=140945）
五、綜上所述，被上訴人本於侵權行為法律關係，請求上訴人給
    付14萬945元，及自起訴狀繕本送達翌日（即94年9月13日）
    起至清償日止，按週年利率5％計算利息，為有理由，應予
    准許。至於被上訴人逾此部分所為之請求，為無理由，應予
    駁回。是以，原審於上開應准許部分，判命上訴人如數給付
    ，並依職權宣告假執行，核無不合。上訴意旨指摘原判決不
    當，求予廢棄改判，為無理由，應予駁回其上訴。
丙、據上論結：本件上訴為無理由，依刑事訴訟法第491條第9款
    ，民事訴訟法第449條第1項，判決如主文。
中　　華　　民　　國　　93　　年　　3 　　月　　15　　日
                  刑事庭  審判長法  官  管安露
                                法  官  陳順輝
                                法  官  李宛玲
以上正本係照原本作成。
本判決不得上訴。
中　　華　　民　　國　　95　　年　　3 　　月　　15　　日
                                書記官  莊茹茵
